# 关于会计估计变更--折旧年限

提问人：xm_xueming 时间：2011-01-12 17:02:58
某国有企业 2005 改为合资企业，折旧年限进行了变更，原来房产 40 年，设备 15 年，改为合资企业后，房产变为 20 年，设备变为 10年。企业是这样处理的：变更前存在的房产及设备，仍按原来的折旧年限提，没有变更；新增加的房产及设备按照 20 年和 10 年计提。你觉得这样处理行吗？
我觉得如果按估计变更的话，原来的 40 年计提折旧的房产，在变更折旧年限后，应该用变更时点的折余价值扣除净残值，除以 调整后新的折旧年限扣除已提折旧年限的剩余年限 来计算吧

回答人：chenyiwei
这种变更有无充分依据是有疑问的。 如果这种变更确实是合理的，则理论上应按单项资产分别确定折旧年限。企业如果能够举证证明会计估计变更日后新购建的同类固定资产的折旧年限确实与原先的同类资产存在差异的，才可以接受企业的做法；否则，原有资产的折旧年限也应当相应变更。